臺灣新竹地方法院刑事判決　　　　　　　 94年度訴字第800號
公　訴　人　臺灣新竹地方法院檢察署檢察官
被　　　告　甲○○
上列被告因竊盜等案件，經檢察官提起公訴（94年度偵字第4568
號、第4941號、第5083號、94年度調偵字第193號）及移送併案
審理（94年度偵字第5750號、94年度核退偵字第242號），本院
依簡式審判程序判決如下：
    主  文
甲○○以犯竊盜罪為常業，累犯，處有期徒刑壹年伍月，扣案機
車鑰匙壹支沒收。又收受贓物，累犯，處有期徒刑月。應執行
有期徒刑壹年陸月，扣案機車鑰匙壹支沒收。
    事  實
一甲○○前於民國93年間，因竊盜案件，經本院以93年度易字第
  228號判處有期徒刑1年確定，並於94年4月1日縮刑期滿執行完
  畢。詎仍不知悔改，基於意圖為自己不法所有之概括犯意，於
  如附表所示之時、地，以附表所示之方法，先後徒手或自備之
  機車鑰匙竊取如附表所示被害人丙○○、己○○、丁○○、戊○○（起訴書誤載為蔡丁財）、鄭家鈿、彭晴正、庚○○等人
  之財物得手（詳如附表所示），並以之為常業。嗣經警分別於
  如附表所示之時、地查獲（其中於附表編號5所示查獲時、地
  扣得甲○○所有機車鑰匙1支）。
二甲○○明知姓名年籍不詳、綽號「阿貴」之成年男子，於94年
  8月16日15時許，在其新竹市○○路○段574巷34號前所交付之
  車牌號MXP－970號（起訴書誤載為MXP－9705號）重型機車乙
  輛，係來路不明之贓物（該車原為乙○○所有，於94年7月25
  日22時許，在新竹市○○路112號前失竊），竟仍加以收受該
  財產犯罪所得之贓物，嗣於94年8月16日18時30分許，甲○○
  騎乘上開機車行經新竹市○○路271巷30弄前，為警當場查獲
  。
三案經己○○、乙○○訴由新竹市警察局移送、新竹市警察局第
  一分局、第三分局報告臺灣新竹地方法院檢察署檢察官偵查起
  訴及移送併案審理。
    理  由
一本件被告甲○○所犯常業竊盜罪、贓物罪，均非死刑、無期徒
  刑、最輕本刑為3年以上有期徒刑之罪，或高等法院管轄第一
  審之案件，被告於本院準備程序進行中，就被訴事實為有罪之
  陳述，經本院合議庭認合於修正後刑事訴訟法第273條之1之規
  定，裁定進行簡式審判程序，合先敘明。
二證據及理由：
(一)事實欄一部份
1.被告對於上開犯罪事實於本院審理時均坦承不諱。
2.如附表所示被害人丙○○、己○○、丁○○、戊○○、鄭家鈿
  、彭晴正、庚○○等人之指述。
3.物證部分：
(1)附表編號1部分：
  查訪報告、贓物認領保管單各1紙及照片6張（見94年度偵字第
  3850號偵查卷第4、7、17至19 頁）。
(2)附表編號2部分：
　偵查報告、贓物認領保管單各1紙及照片4張（見94年度偵字第
  4941號偵查卷第6、10至16頁)
(3)附表編號3、4部分：
  贓物認領保管單2紙、車籍作業系統－查詢認可資料1紙及照片
  6張（見94年度偵字第5083號偵查卷第16至20、22頁）。
(4)附表編號5、6部分：
  偵查報告、車輛車牌失竊作業－查獲車輛認可資料、扣押物品
  清單各1紙、贓物認領保管單2紙及照片6張（見94年度核退偵
  字第242號偵查卷第18、25至26、29至30頁）
(5)附表編號7部分：
  新竹市警察局第三分局搜索扣押筆錄、扣押物品收據、偵查報
  告、贓物認領保管單各1紙及照片5張（見94年度偵字第5750號
  偵查卷第20至23、27至29、31至33頁）。
(二)事實欄二部份
1.被告對於上開犯罪事實於本院審理時坦承不諱。
2.被害人乙○○於警詢中之指述（見94年度偵字第4568號偵查卷
  第13至14頁）。
3.新竹市警察局搜索扣押筆錄、扣押物品目錄表、扣押物品收據
  、贓物認領保管單、車輛竊盜、車牌失竊資料個別查詢報表－
  查詢車輛認可資料、車輛尋獲電腦輸入單、扣押物品清單各1
  紙及照片3張（見上開偵查卷第22至30、52頁）。
(三)綜上，本件事證已臻明確，被告犯行洵堪認定，應依法論科。
三論罪與科刑：
  按刑法上所謂常業犯，指反覆以同種類行為為目的之社會活動
  之職業性犯罪而言，至於犯罪所得之多寡，是否恃此犯罪為唯
  一之謀生職業，則非所問，縱令兼有其他職業，仍無礙於該常
  業犯罪之成立（最高法院85年台上字第510號判例意旨參照）
  。被告甲○○自承因其車禍受傷無法工作，並以變賣竊盜所得
  贓物支應部分生活所需（見本院卷第53頁），顯見被告甲○○
  係依恃竊盜所得為生，加以被告甲○○所涉竊盜次數計多達7
  次，更徵其係以竊盜為業，故核被告甲○○就其事實欄一所為
  ，係犯刑法第322條之常業竊盜罪一罪。又其事實欄二部分所
  為，則係犯刑法第349條第1項之收受贓物罪。又被告所犯上開
  2 罪，犯意各別，罪名互殊，應予分論併罰。被告前因竊盜案
  件，經本院以93年度易字第228號判處有期徒刑1年確定，於94
  年4月1日執行完畢，有臺灣高等法院被告前案紀錄表1份附卷
  可稽，其於上開有期徒刑執行完畢後5年內，再犯本件有期徒
  刑以上之2罪，均為累犯，皆應依刑法第47條規定加重其刑。
  爰審酌被告不思以正當途徑獲取財富，竟任意竊取他人之財物
  ，危害社會治安，復收受來路不明之贓物，其不尊重他人財產
  權益之心態表露無遺；惟念其犯罪後已知坦承犯行，兼以所竊
  得之財物價值尚非甚鉅等情狀，量處如主文所示之刑，並合併
  定其應執行之刑。末查，扣案如附表編號5所示之鑰匙1支，為
  被告犯罪所用之物，且屬被告所有，業據被告供陳無訛，爰依
  刑法第38條第1項第2款併予宣告沒收。至於被告供騎乘使用事
  實欄二所示機車之鑰匙1支雖亦扣案，然並無證據證明係屬被
  告所有，爰不為沒收之諭知，附此敘明。
四適用之法律：據上論斷，應依刑事訴訟法第273條之1第1項、
  第299條第1項前段，刑法第322條、第349條第1項、第47條、
  第51條第5款、第38條第1項第2款，罰金罰鍰提高標準條例第1
  條前段，判決如主文。
本案經檢察官邱巧寧到庭執行職務。
中　　華　　民　　國　　94　　年　　11　　月　　30　　日
                  刑事第二庭    法  官   鄭子俊
以上正本證明與原本無異。
如不服本判決，應於判決送達後10日內向本院提出上訴狀 (應附
繕本)， 上訴於臺灣高等法院。
中　　華　　民　　國　　94　　年　　11　　月　　30　　日
                                書記官   沈藝珠
附錄本案論罪科刑法條全文：
刑法322條
以犯竊盜罪為常業者，處一年以上七年以下有期徒刑。
刑法第349條
收受贓物者，處3年以下有期徒刑、拘役或500元以下罰金。
搬運、寄藏、故買贓物或為牙保者，處5年以下有期徒刑、拘役
或科或併科1千元以下罰金。
因贓物變得之財物，以贓物論。
附表：
┌──┬────┬────┬─────────┬───┬────┬────┐
│編號│犯罪時間│犯罪地點│犯罪方式及所得財物│被害人│查獲經過│偵查案號│
├──┼────┼────┼─────────┼───┼────┼────┤
│1 　│94年7月7│新竹市東│徒手竊取丙○○所有│丙○○│為警於94│94年度偵│
│　  │日16時50│大路3段2│之鐵板23塊（市價約│（見偵│年7月7日│字第3850│
│　  │分許    │79號旁空│新台幣（下同）15,0│查卷第│16時50分│號      │
│　  │  　　　│地      │0元）             │6頁） │許，在新│        │
│　  │        │        │                  │      │竹市東大│        │
│    │        │        │                  │      │路3段279│        │
│    │        │        │                  │      │號旁空地│        │
│    │        │        │                  │      │當場查獲│        │
├──┼────┼────┼─────────┼───┼────┼────┤
│2   │94年9月6│新竹市光│徒手竊取己○○放置│己○○│為警於94│94年度偵│
│    │日6時15 │華2街120│於其所有之車牌號碼│（見偵│年9月6日│字第4941│
│    │分許    │號前    │FV－1712號自用小貨│查卷第│6時15分 │號      │
│    │        │        │車上之銅質電線150 │10至11│許，在新│        │
│    │        │        │公尺（直徑0.8公分 │頁）  │竹市光華│        │
│    │        │        │）、銅質電纜線30公│      │2街120號│        │
│    │        │        │尺（直徑1公分）   │      │前日當場│        │
│    │        │        │                  │      │查獲    │        │
├──┼────┼────┼─────────┼───┼────┼────┤
│3   │94年9月 │新竹市林│趁丁○○所有之車牌│丁○○│為警於94│94年度偵│
│    │17日9時 │森路49號│號碼HSM－916號重型│（見偵│年9月17 │字第5083│
│    │40分許  │旁      │機車鑰匙插於電門未│查卷第│日20時許│號      │
│    │        │        │取下，即持以發動機│10至11│，在新竹│        │
│    │        │        │車後竊取得手，供己│頁）  │市○○路│        │
│    │        │        │代步使用。        │      │191號（ │        │
│    │        │        │                  │      │福昌鐵材│        │
│    │        │        │                  │      │料行工廠│        │
│    │        │        │                  │      │內）查獲│        │
├──┼────┼────┼─────────┼───┼────┼────┤
│4   │94年9月 │新竹市牛│徒手竊取戊○○所有│戊○○│同編號3 │同編號3 │
│    │17日20時│埔路191 │之鐵材10片（市價約│（見偵│        │        │
│    │許      │號（福昌│5,000元）         │查卷第│        │        │
│    │        │鐵材料行│                  │12至13│        │        │
│    │        │工廠內）│                  │頁）  │        │        │
├──┼────┼────┼─────────┼───┼────┼────┤
│5   │94年9月1│新竹市武│以自備鑰匙插入鄭家│鄭家鈿│為警於94│94年度核│
│    │3日7時30│陵路271 │鈿所有之車牌號碼HH│（車主│年9月13 │退偵字第│
│    │分許    │巷19號前│L－272號重型機車電│為陳兆│日15時36│242號（ │
│    │        │        │門，徒手扭轉鑰匙發│榮，見│分許，在│併案）  │
│    │        │        │動機車之方式，竊得│偵查卷│新竹市東│        │
│    │        │        │該機車供己代步使用│第23頁│大路2段4│        │
│    │        │        │。                │）    │46巷282 │        │
│    │        │        │                  │      │號前查獲│        │
│    │        │        │                  │      │，並扣得│        │
│    │        │        │                  │      │機車鑰匙│        │
│    │        │        │                  │      │1支     │        │
├──┼────┼────┼─────────┼───┼────┼────┤
│6   │94年9月1│新竹市東│徒手竊取彭晴正所有│彭晴正│同編號5 │同編號5 │
│    │2日15時 │大路2段4│之鐵蒸籠3個（市價 │（見偵│        │        │
│    │許      │46巷282 │約50,000元）      │查卷第│        │        │
│    │        │號前    │                  │24頁）│        │        │
├──┼────┼────┼─────────┼───┼────┼────┤
│7   │94年10月│新竹市西│徒手竊取庚○○所有│庚○○│為警於94│94年度偵│
│    │28日15時│大路棒球│置於車牌號碼HPS－8│（見偵│年10月28│字第5750│
│    │許      │場停車場│87號重型機車座墊下│查卷第│日16時45│號（併案│
│    │        │        │置物箱內之皮夾1只 │17至19│分許，在│）      │
│    │        │        │（內有身分證、汽車│頁）  │新竹市勝│        │
│    │        │        │駕照、機車駕、行照│      │利路85號│        │
│    │        │        │、健保卡、玉山信用│      │前查獲  │        │
│    │        │        │卡、台灣企銀金融卡│      │        │        │
│    │        │        │各1張及現金5,500元│      │        │        │
│    │        │        │）                │      │        │        │
└──┴────┴────┴─────────┴───┴────┴────┘
